# Resultados de la investigación



## Descriptivos
### Descriptivo opinión

```{r, echo=FALSE, results="asis",message = FALSE, warning = FALSE}
library(openxlsx) 
wwt <- read.xlsx(xlsxFile="levene.xlsx",sheet=10,cols=c(4,10,14,15),rows=c(2:37),colNames=TRUE)
```


```{r, echo=FALSE, results="asis",message = FALSE, warning = FALSE, fig.height = 3, fig.align = 'center'}
par(mfrow=c(1,4)) 
q1<-barplot(table(wwt$O1), main="Motivador", freq = TRUE, names.arg=c("No", "A veces", "Si"), cex.names=0.8)
text(q1, table(wwt$O1)-2, labels = table(wwt$O1), pos = 3, cex = .75)
q2<-barplot(table(wwt$O2), main="Formativa", freq = TRUE, names.arg=c("No", "A veces", "Si"), cex.names=0.8)
text(q2, table(wwt$O2)-2, labels = table(wwt$O2), pos = 3, cex = .75)
q3<-barplot(table(wwt$O3), main="Reforzador", freq = TRUE, names.arg=c("No", "A veces", "Si"), cex.names=0.8)
text(q3, table(wwt$O3)-2, labels = table(wwt$O3), pos = 3, cex = .75)
q<-barplot(table(wwt$O), main="Opinión", freq = TRUE, names.arg=c("No", "A veces", "Si"), cex.names=0.8)
text(q, table(wwt$O)-2, labels = table(wwt$O), pos = 3, cex = .75)
```

### Descriptivo (VI)

```{r, echo=FALSE, results="asis",message = FALSE, warning = FALSE}
library(openxlsx)
w2 <- read.xlsx(xlsxFile="levene.xlsx",sheet=4,cols=c(10,20,21),rows=c(2:37),colNames=FALSE)

```

```{r, echo=FALSE, results="markup",message = FALSE, warning = FALSE, fig.height = 3,  fig.align = 'center'}
library(fdth)
dist <- fdt(w2$X1, start=0, end=20, h=5,right = TRUE)
dist1 <- fdt(w2$X2, start=0, end=20, h=5,right = TRUE)
dist2 <- fdt(w2$X3, start=0, end=20, h=5,right = TRUE)
options("digits" = 2)
dist
dist1
dist2


#attach(mtcars)
par(mfrow=c(1,3)) 
intervalos <- seq(from = 0, to = 20, by = 5) 
h <- hist(w2$X1, 
          breaks = intervalos,  # Añadimos los intervalos
          freq = TRUE, # Representa frecuencias
          right = TRUE, # Intervalos [a, b). Por defecto: (a, b]
          col = rgb(79, 129, 189, max = 255), # Color de las columnas
          border = "white",     # Color del borde 
          labels = TRUE,        # Etiquetas de las columnas
          main = "NATURALES", # Título del gráfico
          xaxt = "n",           # Eliminamos eje x
          yaxt = "n",           # Eliminamos eje y
          xlab = "Notas",        # Título del eje x
          ylab = NULL,          # Título del eje y
          ylim = c(0,34))      # Escala de y (fijamos max en 20)
axis(side = 1, at = intervalos)  # Etiquetas del eje x 
h <- hist(w2$X2, 
          breaks = intervalos,freq = TRUE,right = TRUE,col = rgb(79, 129, 189, max = 255),border = "white",labels = TRUE,  main = "ABSTRACTOS", xaxt = "n", yaxt = "n", xlab = "Notas",ylab = NULL,ylim = c(0, 39)) 
axis(side = 1, at = intervalos)
h <- hist(w2$X3, 
          breaks = intervalos,freq = TRUE,right = TRUE,col = rgb(79, 129, 189, max = 255),border = "white",labels = TRUE,  main = "FRACTALES", xaxt = "n", yaxt = "n", xlab = "Notas",ylab = NULL,ylim = c(0, 39)) 
axis(side = 1, at = intervalos)
```


### Descriptivo (VD)

```{r, echo=FALSE, results="asis",message = FALSE, warning = FALSE}
library(openxlsx)
y1 <- read.xlsx(xlsxFile="levene.xlsx",sheet=8,cols=c(1,2),rows=c(1:36),colNames=TRUE)
y2 <- read.xlsx(xlsxFile="levene.xlsx",sheet=8,cols=c(3,4),rows=c(1:36),colNames=TRUE)
y3 <- read.xlsx(xlsxFile="levene.xlsx",sheet=8,cols=c(5,6),rows=c(1:36),colNames=TRUE)
y4 <- read.xlsx(xlsxFile="levene.xlsx",sheet=8,cols=c(7,8),rows=c(1:36),colNames=TRUE)
y5 <- read.xlsx(xlsxFile="levene.xlsx",sheet=8,cols=c(9,10),rows=c(1:36),colNames=TRUE)
y6 <- read.xlsx(xlsxFile="levene.xlsx",sheet=8,cols=c(11,12),rows=c(1:36),colNames=TRUE)
```

#### Variedad

```{r, echo=FALSE, results="markup",message = FALSE, warning = FALSE, fig.height = 3, fig.align = 'center'}
library(fdth)
dist_1 <- fdt(y1$TRADICIONAL, start=0, end=20, h=5,right = TRUE, digits = 2)
distt_1 <- fdt(y1$EXPERIMENTAL, start=0, end=20, h=5,right = TRUE, digits = 3)
options("digits" = 2)
library("knitr")
dist_1$table
distt_1$table

par(mfrow=c(1,3)) 
hist(y1$TRADICIONAL, 
          breaks = intervalos,freq = TRUE,right = TRUE,col = rgb(79, 129, 189, max = 255),border = "white",labels = TRUE,  main = "TRADICIONAL", xaxt = "n", yaxt = "n", xlab = "Notas",ylab = NULL,ylim = c(0, 31)) 
axis(side = 1, at = intervalos)

hist(y1$EXPERIMENTAL, 
          breaks = intervalos,freq = TRUE,right = TRUE,col = rgb(79, 129, 189, max = 255),border = "white",labels = TRUE,  main = "EXPERIMENTAL", xaxt = "n", yaxt = "n", xlab = "Notas",ylab = NULL,ylim = c(0, 31)) 
axis(side = 1, at = intervalos)

boxplot(y1$TRADICIONAL,y1$EXPERIMENTAL)
medias <- c(mean(y1$TRADICIONAL),mean(y2$EXPERIMENTAL))
points(medias,pch=16,col="blue")
```
```{r, echo=FALSE,results='markup', fig.align = 'center'}
summary(y1)
```

#### Unidad


```{r, echo=FALSE, results="markup",message = FALSE, warning = FALSE, fig.height = 3, fig.align = 'center'}
library(fdth)
dist_1 <- fdt(y2$TRADICIONAL, start=0, end=20, h=5,right = TRUE, digits = 2)
distt_1 <- fdt(y2$EXPERIMENTAL, start=0, end=20, h=5,right = TRUE, digits = 3)
options("digits" = 2)
library("knitr")
dist_1$table
distt_1$table

par(mfrow=c(1,3)) 
hist(y2$TRADICIONAL, 
          breaks = intervalos,freq = TRUE,right = TRUE,col = rgb(79, 129, 189, max = 255),border = "white",labels = TRUE,  main = "TRADICIONAL", xaxt = "n", yaxt = "n", xlab = "Notas",ylab = NULL,ylim = c(0, 31)) 
axis(side = 1, at = intervalos)

hist(y2$EXPERIMENTAL, 
          breaks = intervalos,freq = TRUE,right = TRUE,col = rgb(79, 129, 189, max = 255),border = "white",labels = TRUE,  main = "EXPERIMENTAL", xaxt = "n", yaxt = "n", xlab = "Notas",ylab = NULL,ylim = c(0, 31)) 
axis(side = 1, at = intervalos)

boxplot(y2$TRADICIONAL,y2$EXPERIMENTAL)
medias <- c(mean(y2$TRADICIONAL),mean(y2$EXPERIMENTAL))
points(medias,pch=16,col="blue")
```

```{r, echo=FALSE,results='markup', fig.align = 'center'}
summary(y2)
```

#### Ritmo 

```{r, echo=FALSE, results="markup",message = FALSE, warning = FALSE, fig.height = 3, fig.align = 'center'}
library(fdth)
dist_1 <- fdt(y3$TRADICIONAL, start=0, end=20, h=5,right = TRUE, digits = 2)
distt_1 <- fdt(y3$EXPERIMENTAL, start=0, end=20, h=5,right = TRUE, digits = 3)
options("digits" = 2)
library("knitr")
dist_1$table
distt_1$table

par(mfrow=c(1,3)) 
hist(y3$TRADICIONAL, 
          breaks = intervalos,freq = TRUE,right = TRUE,col = rgb(79, 129, 189, max = 255),border = "white",labels = TRUE,  main = "TRADICIONAL", xaxt = "n", yaxt = "n", xlab = "Notas",ylab = NULL,ylim = c(0, 31)) 
axis(side = 1, at = intervalos)

hist(y3$EXPERIMENTAL, 
          breaks = intervalos,freq = TRUE,right = TRUE,col = rgb(79, 129, 189, max = 255),border = "white",labels = TRUE,  main = "EXPERIMENTAL", xaxt = "n", yaxt = "n", xlab = "Notas",ylab = NULL,ylim = c(0, 31)) 
axis(side = 1, at = intervalos)

boxplot(y3$TRADICIONAL,y3$EXPERIMENTAL)
medias <- c(mean(y3$TRADICIONAL),mean(y2$EXPERIMENTAL))
points(medias,pch=16,col="blue")
```
```{r, echo=FALSE,results='markup', fig.align = 'center'}
summary(y3)
```
#### Equilibrio

```{r, echo=FALSE, results="markup",message = FALSE, warning = FALSE, fig.height = 3, fig.align = 'center'}
library(fdth)
dist_1 <- fdt(y4$TRADICIONAL, start=0, end=20, h=5,right = TRUE, digits = 2)
distt_1 <- fdt(y4$EXPERIMENTAL, start=0, end=20, h=5,right = TRUE, digits = 3)
options("digits" = 2)
library("knitr")
dist_1$table
distt_1$table

par(mfrow=c(1,3)) 
hist(y4$TRADICIONAL, 
          breaks = intervalos,freq = TRUE,right = TRUE,col = rgb(79, 129, 189, max = 255),border = "white",labels = TRUE,  main = "TRADICIONAL", xaxt = "n", yaxt = "n", xlab = "Notas",ylab = NULL,ylim = c(0, 31)) 
axis(side = 1, at = intervalos)

hist(y4$EXPERIMENTAL, 
          breaks = intervalos,freq = TRUE,right = TRUE,col = rgb(79, 129, 189, max = 255),border = "white",labels = TRUE,  main = "EXPERIMENTAL", xaxt = "n", yaxt = "n", xlab = "Notas",ylab = NULL,ylim = c(0, 31)) 
axis(side = 1, at = intervalos)

boxplot(y4$TRADICIONAL,y4$EXPERIMENTAL)
medias <- c(mean(y4$TRADICIONAL),mean(y2$EXPERIMENTAL))
points(medias,pch=16,col="blue")
```

```{r, echo=FALSE,results='markup', fig.align = 'center'}
summary(y4)
```
#### Énfasis

```{r, echo=FALSE, results="markup",message = FALSE, warning = FALSE, fig.height = 3, fig.align = 'center'}
library(fdth)
dist_1 <- fdt(y5$TRADICIONAL, start=0, end=20, h=5,right = TRUE, digits = 2)
distt_1 <- fdt(y5$EXPERIMENTAL, start=0, end=20, h=5,right = TRUE, digits = 3)
options("digits" = 2)
library("knitr")
dist_1$table
distt_1$table

par(mfrow=c(1,3)) 
hist(y5$TRADICIONAL, 
          breaks = intervalos,freq = TRUE,right = TRUE,col = rgb(79, 129, 189, max = 255),border = "white",labels = TRUE,  main = "TRADICIONAL", xaxt = "n", yaxt = "n", xlab = "Notas",ylab = NULL,ylim = c(0, 31)) 
axis(side = 1, at = intervalos)

hist(y5$EXPERIMENTAL, 
          breaks = intervalos,freq = TRUE,right = TRUE,col = rgb(79, 129, 189, max = 255),border = "white",labels = TRUE,  main = "EXPERIMENTAL", xaxt = "n", yaxt = "n", xlab = "Notas",ylab = NULL,ylim = c(0, 31)) 
axis(side = 1, at = intervalos)

boxplot(y5$TRADICIONAL,y5$EXPERIMENTAL)
medias <- c(mean(y5$TRADICIONAL),mean(y2$EXPERIMENTAL))
points(medias,pch=16,col="blue")
```
```{r, echo=FALSE,results='markup', fig.align = 'center'}
summary(y5)
```
#### Composición plástica tridimensional

```{r, echo=FALSE, results="markup",message = FALSE, warning = FALSE, fig.height = 3, fig.align = 'center'}
library(fdth)
dist_1 <- fdt(y6$TRADICIONAL, start=0, end=20, h=5,right = TRUE, digits = 2)
distt_1 <- fdt(y6$EXPERIMENTAL, start=0, end=20, h=5,right = TRUE, digits = 3)
options("digits" = 2)
library("knitr")
dist_1$table
distt_1$table

par(mfrow=c(1,3)) 
hist(y6$TRADICIONAL, 
          breaks = intervalos,freq = TRUE,right = TRUE,col = rgb(79, 129, 189, max = 255),border = "white",labels = TRUE,  main = "TRADICIONAL", xaxt = "n", yaxt = "n", xlab = "Notas",ylab = NULL,ylim = c(0, 31)) 
axis(side = 1, at = intervalos)

hist(y6$EXPERIMENTAL, 
          breaks = intervalos,freq = TRUE,right = TRUE,col = rgb(79, 129, 189, max = 255),border = "white",labels = TRUE,  main = "EXPERIMENTAL", xaxt = "n", yaxt = "n", xlab = "Notas",ylab = NULL,ylim = c(0, 31)) 
axis(side = 1, at = intervalos)

boxplot(y6$TRADICIONAL,y6$EXPERIMENTAL)
medias <- c(mean(y6$TRADICIONAL),mean(y2$EXPERIMENTAL))
points(medias,pch=16,col="blue")
```
```{r, echo=FALSE,results='markup', fig.align = 'center'}
summary(y6)
```








## Prueba de hipótesis
### Primera hipotesis
```{r, echo=FALSE, results="markup", fig.align = 'center'}
library(openxlsx)
y1 <- read.xlsx(xlsxFile="levene.xlsx",sheet=8,cols=c(1, 2),rows=c(1:36),colNames=TRUE)
```


#### Prueba de homocedasticidad

```{r, echo=FALSE, results="markup",message = FALSE, warning = FALSE, fig.align = 'center'}
library(car)
group1 = as.factor(c(rep(1, length(y1$TRADICIONAL)), rep(2, length(y1$EXPERIMENTAL)))) 
z1 = c(y1$TRADICIONAL, y1$EXPERIMENTAL)
options("digits" = 2)
leveneTest(z1, group1)
```

#### Prueba de normalidad 

```{r , echo=FALSE, results="markup", fig.align = 'center'}
library("nortest")
shapiro.test(x = y1$TRADICIONAL)
shapiro.test(x = y1$EXPERIMENTAL)

```

```{r , echo=FALSE, results="markup", fig.asp = .5, fig.align = 'center'}
par(mfrow=c(1,2)) 
hist(y1$TRADICIONAL, freq = F, xlim = c(3, 18),main='TRADICIONAL', xlab='Calificaciones', ylab = NULL, col = "aquamarine3",border = "white")
boxplot(y1$TRADICIONAL, horizontal=TRUE,boxwex=0.01, at=-.005, add=TRUE, axes=FALSE,col=c("GREEN","red","red"))
lines(density(y1$TRADICIONAL), ylim = c(0, 1),xlim = c(3, 7), lwd = 2,col="blue")
curve(dnorm(x, mean(y1$TRADICIONAL), sd(y1$TRADICIONAL)), lwd = 2, col = "black", add = T)
legend("topleft", c("Observada", "Teórica"),lty = 1, lwd = 2, col = c("black", "blue"), bty = "n", cex = 0.8)
hist(y1$EXPERIMENTAL, freq = F, xlim = c(8, 20),main='EXPERIMENTAL', xlab='Calificaciones', ylab = NULL, col = "aquamarine3",border = "white")
par(mfrow=c(1,2)) 
boxplot(y1$EXPERIMENTAL, horizontal=TRUE,boxwex=0.02, at=-.009, add=TRUE, axes=FALSE,col=c("GREEN","red","red"))
lines(density(y1$EXPERIMENTAL), ylim = c(0, 1),xlim = c(3, 7), lwd = 2,col="blue")
curve(dnorm(x, mean(y1$EXPERIMENTAL), sd(y1$EXPERIMENTAL)), lwd = 2, col = "black", add = T)
legend("topleft", c("Observada", "Teórica"),lty = 1, lwd = 2, col = c("black", "blue"), bty = "n", cex = 0.8)
```



#### Prueba T de Student dos muestras relacionadas

```{r, echo=FALSE, results="markup"}
test1 <- t.test(y1$TRADICIONAL,y1$EXPERIMENTAL)
print(test1)
```

Por lo tanto: Al 95% de confianza se verifica que 0:000 <  0:05 por lo tanto la aplicación
de la geometría fractal mejora significativamente la variedad en la composición
plástica tridimensional de los estudiantes. Es decir el estudiante es capaz de varíar
caracteristicas físicas, mostrar contrastes en los elementos y varíar la distribución
de los elementos.




### Segunda hipótesis
```{r echo=FALSE, results="markup"}
 y2 <- read.xlsx(xlsxFile="levene.xlsx",sheet=8,cols=c(3, 4),rows=c(1:36),colNames=TRUE)
```




#### Prueba de homocedasticidad

```{r, echo=FALSE, results="markup",message = FALSE, warning = FALSE}
library(car)
group2 = as.factor(c(rep(1, length(y2$TRADICIONAL)), rep(2, length(y2$EXPERIMENTAL)))) 
z2 = c(y2$TRADICIONAL, y2$EXPERIMENTAL)
leveneTest(z2, group2)
```

#### Prueba de normalidad 


```{r , echo=FALSE, results="markup"}
library("nortest")
shapiro.test(x = y2$TRADICIONAL)
shapiro.test(x = y2$EXPERIMENTAL)
```


```{r , echo=FALSE, results="markup", fig.asp = .5}
par(mfrow=c(1,2)) 
hist(y2$TRADICIONAL, freq = F, xlim = c(3, 18),main='TRADICIONAL', xlab='Calificaciones', ylab = NULL, col = "aquamarine3",border = "white")
boxplot(y2$TRADICIONAL, horizontal=TRUE,boxwex=0.01, at=-.005, add=TRUE, axes=FALSE,col=c("GREEN","red","red"))
lines(density(y2$TRADICIONAL), ylim = c(0, 1),xlim = c(3, 7), lwd = 2,col="blue")
curve(dnorm(x, mean(y2$TRADICIONAL), sd(y2$TRADICIONAL)), lwd = 2, col = "black", add = T)
legend("topleft", c("Observada", "Teórica"),lty = 1, lwd = 2, col = c("black", "blue"), bty = "n", cex = 0.8)
hist(y2$EXPERIMENTAL, freq = F, xlim = c(8, 20),main='EXPERIMENTAL', xlab='Calificaciones', ylab = NULL, col = "aquamarine3",border = "white")
boxplot(y2$EXPERIMENTAL, horizontal=TRUE,boxwex=0.02, at=-.009, add=TRUE, axes=FALSE,col=c("GREEN","red","red"))
lines(density(y2$EXPERIMENTAL), ylim = c(0, 1),xlim = c(3, 7), lwd = 2,col="blue")
curve(dnorm(x, mean(y2$EXPERIMENTAL), sd(y2$EXPERIMENTAL)), lwd = 2, col = "black", add = T)
legend("topleft", c("Observada", "Teórica"),lty = 1, lwd = 2, col = c("black", "blue"), bty = "n", cex = 0.8)
```


#### Prueba T de Student dos muestras relacionadas

```{r, echo=FALSE, results="markup"}
test2 <- t.test(y2$TRADICIONAL,y2$EXPERIMENTAL)
print(test2)
```

Por lo tanto: Al 95% de confianza se verifica que $\rho=0.00<\alpha=0.05$ por lo tanto la aplicación de la
**geometría fractal** mejora positivamente la **unidad** en la composición
plástica tridimensional de los estudiantes. *Es decir el estudiante es capaz de  unificar caracteristicas
físicas, unificar elementos plásticos y generar un sistema estructural*.





### Tercera hipótesis
```{r, echo=FALSE, results="markup"}
 y3<- read.xlsx(xlsxFile="levene.xlsx",sheet=8,cols=c(5, 6),rows=c(1:36),colNames=TRUE)
```


#### Prueba de homocedasticidad

```{r, echo=FALSE, results="markup",message = FALSE, warning = FALSE}
library(car)
group3 = as.factor(c(rep(1, length(y3$TRADICIONAL)), rep(2, length(y3$EXPERIMENTAL)))) 
z3 = c(y3$TRADICIONAL, y3$EXPERIMENTAL)
leveneTest(z3, group3)
```

#### Prueba de normalidad 


```{r , echo=FALSE, results="markup"}
library("nortest")
shapiro.test(x = y3$TRADICIONAL)
shapiro.test(x = y3$EXPERIMENTAL)
```

```{r , echo=FALSE, results="markup", fig.asp = .5}
par(mfrow=c(1,2)) 
hist(y3$TRADICIONAL, freq = F, xlim = c(3, 18),main='TRADICIONAL', xlab='Calificaciones', ylab = NULL, col = "aquamarine3",border = "white")
boxplot(y3$TRADICIONAL, horizontal=TRUE,boxwex=0.01, at=-.005, add=TRUE, axes=FALSE,col=c("GREEN","red","red"))
lines(density(y3$TRADICIONAL), ylim = c(0, 1),xlim = c(3, 7), lwd = 2,col="blue")
curve(dnorm(x, mean(y3$TRADICIONAL), sd(y3$TRADICIONAL)), lwd = 2, col = "black", add = T)
legend("topleft", c("Observada", "Teórica"),lty = 1, lwd = 2, col = c("black", "blue"), bty = "n", cex = 0.8)
hist(y3$EXPERIMENTAL, freq = F, xlim = c(8, 20),main='EXPERIMENTAL', xlab='Calificaciones', ylab = NULL, col = "aquamarine3",border = "white")
boxplot(y3$EXPERIMENTAL, horizontal=TRUE,boxwex=0.02, at=-.009, add=TRUE, axes=FALSE,col=c("GREEN","red","red"))
lines(density(y3$EXPERIMENTAL), ylim = c(0, 1),xlim = c(3, 7), lwd = 2,col="blue")
curve(dnorm(x, mean(y3$EXPERIMENTAL), sd(y3$EXPERIMENTAL)), lwd = 2, col = "black", add = T)
legend("topleft", c("Observada", "Teórica"),lty = 1, lwd = 2, col = c("black", "blue"), bty = "n", cex = 0.8)
```

#### Prueba T de Student dos muestras relacionadas

```{r, echo=FALSE, results="markup"}
test3 <- t.test(y3$TRADICIONAL,y3$EXPERIMENTAL)
print(test3)
```


Por lo tanto: Al 95% de confianza se verifica que $\rho=0.00<\alpha=0.05$ por lo tanto la aplicación
de la **geometría fractal** mejora significantemente el **ritmo** en la composición plástica
tridimensional de los estudiantes. *Es decir el estudiante es capaz de  representar ritmo progresivo,
representar ritmo aleatorio regresivo, mostrar ritmo regular (constante) y representar
ritmo mixto*.

### Cuarta Hipótesis 

```{r, echo=FALSE, results="markup"}
 y4<- read.xlsx(xlsxFile="levene.xlsx",sheet=8,cols=c(7,8),rows=c(1:36),colNames=TRUE)
```


#### Prueba de homocedasticidad

```{r, echo=FALSE, results="markup",message = FALSE, warning = FALSE}
library(car)
group4 = as.factor(c(rep(1, length(y4$TRADICIONAL)), rep(2, length(y4$EXPERIMENTAL)))) 
z4 = c(y4$TRADICIONAL, y4$EXPERIMENTAL)
leveneTest(z4, group4)
```

#### Prueba de normalidad 


```{r , echo=FALSE, results="markup"}
library("nortest")
shapiro.test(x = y4$TRADICIONAL)
shapiro.test(x = y4$EXPERIMENTAL)
```


```{r , echo=FALSE, results="markup", fig.asp = .5,fig.align = 'center'}
par(mfrow=c(1,2)) 
hist(y4$TRADICIONAL, freq = F, xlim = c(3, 18),main='TRADICIONAL', xlab='Calificaciones', ylab = NULL, col = "aquamarine3",border = "white")
boxplot(y4$TRADICIONAL, horizontal=TRUE,boxwex=0.01, at=-.005, add=TRUE, axes=FALSE,col=c("GREEN","red","red"))
lines(density(y4$TRADICIONAL), ylim = c(0, 1),xlim = c(3, 7), lwd = 2,col="blue")
curve(dnorm(x, mean(y4$TRADICIONAL), sd(y4$TRADICIONAL)), lwd = 2, col = "black", add = T)
legend("topleft", c("Observada", "Teórica"),lty = 1, lwd = 2, col = c("black", "blue"), bty = "n", cex = 0.8)
hist(y4$EXPERIMENTAL, freq = F, xlim = c(8, 20),main='EXPERIMENTAL', xlab='Calificaciones', ylab = NULL, col = "aquamarine3",border = "white")
boxplot(y4$EXPERIMENTAL, horizontal=TRUE,boxwex=0.02, at=-.009, add=TRUE, axes=FALSE,col=c("GREEN","red","red"))
lines(density(y4$EXPERIMENTAL), ylim = c(0, 1),xlim = c(3, 7), lwd = 2,col="blue")
curve(dnorm(x, mean(y4$EXPERIMENTAL), sd(y4$EXPERIMENTAL)), lwd = 2, col = "black", add = T)
legend("topleft", c("Observada", "Teórica"),lty = 1, lwd = 2, col = c("black", "blue"), bty = "n", cex = 0.8)
```

#### Prueba T de Student dos muestras relacionadas

```{r, echo=FALSE, results="markup"}
test4 <- t.test(y4$TRADICIONAL,y4$EXPERIMENTAL)
print(test4)
```



Por lo tanto: Al 95% de confianza se verifica que $\rho=0.00<\alpha=0.05$ por lo tanto la aplicación de
la **geometría fractal** desarrolla significativamente el **equilibrio** en la composición plástica
tridimensional tridimensional de los estudiantes. *Es decir el estudiante  es capaz de equilibrar
centro de gravedad, equilibrar elementos plásticos y equilibrar tensión*.

### Quinta hipotesis

```{r, echo=FALSE, results="markup"}
 y5<- read.xlsx(xlsxFile="levene.xlsx",sheet=8,cols=c(9,10),rows=c(1:36),colNames=TRUE)
```


#### Prueba de homocedasticidad

```{r, echo=FALSE, results="markup",message = FALSE, warning = FALSE}
library(car)
group5 = as.factor(c(rep(1, length(y5$TRADICIONAL)), rep(2, length(y5$EXPERIMENTAL)))) 
z5 = c(y5$TRADICIONAL, y5$EXPERIMENTAL)
leveneTest(z5, group5)
```




#### Prueba de normalidad 

```{r , echo=FALSE, results="markup"}
library("nortest")
shapiro.test(x = y5$TRADICIONAL)
shapiro.test(x = y5$EXPERIMENTAL)
```

```{r , echo=FALSE, results="markup", fig.asp = .5}
par(mfrow=c(1,2)) 
hist(y5$TRADICIONAL, freq = F, xlim = c(3, 18),main='TRADICIONAL', xlab='Calificaciones', ylab = NULL,col = "aquamarine3",border = "white")
boxplot(y5$TRADICIONAL, horizontal=TRUE,boxwex=0.01, at=-.005, add=TRUE, axes=FALSE,col=c("GREEN","red","red"))
lines(density(y5$TRADICIONAL), ylim = c(0, 1),xlim = c(3, 7), lwd = 2,col="blue")
curve(dnorm(x, mean(y5$TRADICIONAL), sd(y5$TRADICIONAL)), lwd = 2, col = "black", add = T)
legend("topleft", c("Observada", "Teórica"),lty = 1, lwd = 2, col = c("black", "blue"), bty = "n", cex = 0.8)
hist(y5$EXPERIMENTAL, freq = F, xlim = c(8, 20),main='EXPERIMENTAL', xlab='Calificaciones', ylab = NULL, col = "aquamarine3",border = "white")
boxplot(y5$EXPERIMENTAL, horizontal=TRUE,boxwex=0.02, at=-.009, add=TRUE, axes=FALSE,col=c("GREEN","red","red"))
lines(density(y5$EXPERIMENTAL), ylim = c(0, 1),xlim = c(3, 7), lwd = 2,col="blue")
curve(dnorm(x, mean(y5$EXPERIMENTAL), sd(y5$EXPERIMENTAL)), lwd = 2, col = "black", add = T)
legend("topleft", c("Observada", "Teórica"),lty = 1, lwd = 2, col = c("black", "blue"), bty = "n", cex = 0.8)
```

#### Prueba T de Student dos muestras relacionadas

```{r, echo=FALSE, results="markup"}
test5 <- t.test(y5$TRADICIONAL,y5$EXPERIMENTAL)
print(test5)
```

Por lo tanto: Al 95% de confianza se verifica que $\rho=0.00<\alpha=0.05$ por lo tanto la aplicación de la
**geometría fractal** desarrolla significativamente el **énfasis** en la composición plástica tridimensional
tridimensional de los estudiantes. *Es decir el estudiante es capaz de  manifestar punto
focal en formas, representar punto focal en color y exponer punto focal en texturas*.



### Hipotesis general

```{r, echo=FALSE, results="markup"}
 y6 <- read.xlsx(xlsxFile="levene.xlsx",sheet=8,cols=c(11, 12),rows=c(1:36),colNames=TRUE)
```


#### Prueba de homocedasticidad

```{r, echo=FALSE, results="markup",message = FALSE, warning = FALSE}
library(car)
group6 = as.factor(c(rep(1, length(y6$TRADICIONAL)), rep(2, length(y6$EXPERIMENTAL)))) 
z6 = c(y6$TRADICIONAL, y6$EXPERIMENTAL)
leveneTest(z6, group6)
```




#### Prueba de normalidad 

```{r , echo=FALSE, results="markup"}
library("nortest")
shapiro.test(x = y6$TRADICIONAL)
shapiro.test(x = y6$EXPERIMENTAL)
```

```{r , echo=FALSE, results="markup", fig.asp = .5, fig.align = 'center'}
par(mfrow=c(1,2)) 
hist(y6$TRADICIONAL, freq = F, xlim = c(3, 18),main='TRADICIONAL', xlab='Calificaciones',  ylab = NULL, col = "aquamarine3",border = "white")
boxplot(y6$TRADICIONAL, horizontal=TRUE,boxwex=0.01, at=-.005, add=TRUE, axes=FALSE, col=c("GREEN","red","red"))
lines(density(y6$TRADICIONAL), ylim = c(0, 1),xlim = c(3, 7), lwd = 2,col="blue")
curve(dnorm(x, mean(y6$TRADICIONAL), sd(y6$TRADICIONAL)), lwd = 2, col = "black", add = T)
legend("topleft", c("Observada", "Teórica"),lty = 1, lwd = 2, col = c("black", "blue"), bty = "n", cex = 0.8)
hist(y6$EXPERIMENTAL, freq = F, xlim = c(8, 20),main='EXPERIMENTAL', xlab='Calificaciones', ylab = NULL, col = "aquamarine3",border = "white")
boxplot(y6$EXPERIMENTAL, horizontal=TRUE,boxwex=0.02, at=-.009, add=TRUE, axes=FALSE,col=c("GREEN","red","red"))
lines(density(y6$EXPERIMENTAL), ylim = c(0, 1),xlim = c(3, 7), lwd = 2,col="blue")
curve(dnorm(x, mean(y6$EXPERIMENTAL), sd(y6$EXPERIMENTAL)), lwd = 2, col = "black", add = T)
legend("topleft", c("Observada", "Teórica"),lty = 1, lwd = 2, col = c("black", "blue"), bty = "n", cex = 0.8)
```
#### Prueba T de Student dos muestras relacionadas

```{r, echo=FALSE, results="markup"}
test6 <- t.test(y6$TRADICIONAL,y6$EXPERIMENTAL)
print(test6)
```

Por lo tanto: Con un nivel de confianza del 95 %, se observa que $\rho=0.00<\alpha=0.05$, lo que indica
rechazar la hipótesis nula y aceptar la hipótesis alterna, entonces, la aplicación de la
**geometría fractal** influye significativamente en el desarrollo de la **composición plástica
tridimensional** de los estudiantes de la Escuela de Formación Profesional de Ingenieria
Civil UNSCH 2019. *Es decir el estudiante desarrolla la capacidad de aplicar la variedad,
la unidad, el ritmo, el equilibrio y el equilibrio correctamente en la composición
plástica tridimensional*.




